【裁判字號】    90,親,8
【裁判日期】    900413
【裁判案由】    確認非婚生子女
【裁判全文】
臺灣高雄地方法院民事判決  九十年度親字第八號
    原      告  丙○○
    被      告  乙○○
    法定代理人  甲○○
    被      告  甲○○
右當事人間否認子女事件，本院判決如左：
    主    文
確認被告乙○○（民國八十九年十二月二十三日生）非被告甲○○與原告丙○○之婚
生子女。
訴訟費用由被告負擔。
    事    實
甲、原告方面：
一、聲明：如主文所示。
二、陳述：
（一）按妻之受胎，係在婚姻關係存續中者，推定其所生子女為婚生子女；前項推定
      ，如夫妻之一方能證明妻非自夫受胎者，得於知悉子女出生之日起一年內提起
      否認之訴，民法第一千零六十三條第一、二項定有明文。
（二）原告與被告甲○○於民國八十年間結婚，婚後育有一子一女，但雙方常起衝突
      ，感情日趨冷淡。原告於民國八十七年七月出返回娘家，自此兩造雖有夫妻之
      名但已無夫妻之實，且分居期間兩造曾多次協議離婚，並於九十年一月二日辦
      妥離婚登記。惟原告與被告甲○○離婚前即自他人受胎懷孕，並於民國八十九
      年十二月二十三日產下另一被告乙○○；雖被告乙○○係原告與被告甲○○於
      婚姻關係存續中所生之，依法應推定為婚生子女；惟被告乙○○既非原告自被
      告甲○○受胎所生之子女，自應認被告乙○○與被告甲○○間並無親子關係，
      爰提起本件訴訟。
三、證據：提出出生證明書、戶籍謄本、離婚協議書各一件為證。
乙、被告方面：
    被告未於言詞辯論期日到場，亦未提出書狀作何聲明或陳述。
丙、本院依職權囑託長庚紀念醫院高雄醫學中心（下稱高雄長庚醫院）鑑定被告乙○
    ○與被告甲○○間是否具有親子關係。
    理    由
一、按妻之受胎，係在婚姻關係存續中者，固推定其所生子女為婚生子女；惟該推定，如
    夫妻之一方能證明妻非自夫受胎者，得於知悉子女出生之日起一年內提起否認之訴。
    此觀民法第一千零六十三條第一、二項規定自明。
二、原告主張被告乙○○雖係伊與被告甲○○於婚姻關係存續中所生子女，惟被告乙
    ○○並非伊自被告甲○○受胎所生之等事實，業據提出出生證明書、戶籍謄本、
    離婚協議書各一件為證；復經本院囑託高雄長庚醫院鑑定上開事項，該院鑑定結
    果亦認被告乙○○與第三人張英傑間具有親子關係，有該院民國九十年三月十六
    日九０長庚院高字第０四八號函（附檢驗報告）一件在卷可按。綜上言之，堪信
    原告之主張為真正。
三、揆諸上開說明，被告乙○○顯非原告自被告甲○○受胎所生之子女。從而，原告
    於知悉被告乙○○出生之日起一年以內提起本訴，請求確認被告乙○○（民國八
    十九年十二月二十三日生）非被告甲○○與原告之婚生子，洵屬有據，應予准許
    。
四、據上論結，本件原告之訴為有理由，依民事訴訟法第三百八十五條第一項前段、
    第七十八條，判決如主文。
中      華      民      國    九十      年      四      月    十三      日
                              臺灣高雄地方法院民事庭
~B法      官  陳嘉惠
右正本證明與原本無異。
如不服本判決，應於送達後廿日內，向本院提出上訴狀。
~B法院書記官  王雯郁
中      華      民      國    九十      年      四      月      四      日


司法院資訊處製作；財團法人民間司法改革基金會備份。
